臺灣士林地方法院民事判決
111年度訴字第79號
原      告  詹益泉
被      告  郭彥中
上列當事人間損害賠償事件，經刑事庭移送前來，本院於中華民
國111 年3 月4 日言詞辯論終結，判決如下：
    主  文
被告應給付原告新臺幣陸拾萬元，及自民國一百一十年十一月二
十四日起至清償日止，按週年利率百分之五計算之利息。
訴訟費用由被告負擔。
本判決於原告以新臺幣貳拾萬元為被告供擔保後，得假執行。
    事實及理由
一、原告聲明：除假執行擔保金額外，其餘如主文。
二、事實摘要：
　㈠原告主張：郭彥中於民國110 年3 月16日前某日，受自稱游
    宗翰之人所邀，並收受新臺幣（下同）20,000元為代價，提
    供並交付其國泰世華商業銀行帳戶之網路銀行帳號、密碼，
    並依指示設定約定轉帳使用，容任游宗翰暨其所屬詐欺集團
    使用，該詐欺集團成員則向原告詐稱可投資獲利，致原告陷
    於錯誤，於110年3月16日、17日而轉帳100,000元、100,000
    元、100,000元、100,000元、50,000元、50,000元、50,000
    元、50,000元至該帳戶，旋遭轉出，而受有共計600,000元
    之損害，爰提起刑事附帶民事訴訟，依民法第184 條第1 項
    前段，請求被告賠償。
  ㈡被告則以：亦遭詐騙，同為被害人，原告不應向其請求，資
    為抗辯。
三、法院判斷：
　㈠原告主張被告提供其金融帳戶供人使用，原告因受詐騙而轉
    帳600,000元至該帳戶，旋遭轉出提領一空，受有損失等情
    ，被告對此並不爭執，可認真實。
　㈡被告雖以上揭情詞置辯，惟金融機構帳戶係個人理財重要工
    具，一般人取得他人帳戶使用，常與財產犯罪有密切關係，
    以有償方式提供帳戶供他人使用，自可預見係詐欺集團慣行
    為遂行詐欺取財犯罪而對外蒐集金融帳戶，並於受騙者匯入
    金錢後予以提領，產生遮斷資金流動軌跡以逃避國家追訴、
    處罰之洗錢效果，提供帳戶之人，雖無引發他人萌生犯罪之
    確信，但仍有縱若取得帳戶之人利用其帳戶詐欺取財，掩飾
    、隱匿特定犯罪所得而洗錢，亦不違背其本意之幫助故意，
    以刑事犯罪角度而言，係同時犯幫助詐欺取財罪與幫助洗錢
    罪（，為想像競合犯，應從重論以幫助洗錢罪），依民事角
    度而言，被告則是屬於民法第185 條第2 項之幫助人。本院
    刑事庭審理結果，已為相同認定，對被告論罪處刑，有110 
    年金訴字第350 號刑事判決可憑。被告於刑事庭審理時，既
    對犯罪坦承，其後在民事損害賠償事件翻異，惟僅空言，而
    未另行提出新事證，自無可取。從而，原告依據侵權行為之
    法律關係，請求被告賠償其損害，核屬正當，應予准許。
  ㈢原告陳明願供擔保聲請宣告假執行，核無不合，爰酌定相當
    擔保金額准許之。至於，刑事附帶民事訴訟，依刑事訴訟法
    第504 條第2 項規定，雖免納裁判費，惟仍應諭知訴訟費用
    究由何人負擔，以備將來有訴訟費用發生時，得以確定應負
    擔之人。 
據上論結，原告之訴為有理由，依民事訴訟法第78條、第390 條
第2 項，判決如主文。
中　　華　　民　　國　　111 　年　　3 　　月　  25　　日
                  民事第二庭法  官  王伯文
以上正本係照原本作成。
如對本判決上訴，應於判決送達後20日內向本院提出上訴狀，若
委任律師提起上訴者，應一併繳納上訴審裁判費。
中　　華　　民　　國　　110 　年　　3 　　月　　25　　日
                            書記官  劉翊婷